# 评估增值后调账补税的处理

提问人：rongfan2007 时间：2011-12-07 11:20:37
你说的那种方法我也知道，但现在大方向是这么定的，我只是想问多提的摊销是不是做纳税调增？

回答人：chenyiwei
应作纳税调增，相应增加当期所得税。同时按照纳税调增对应应转回的递延所得税负债金额，借记递延所得税负债，贷记所得税费用——递延所得税费用。